臺灣高等法院刑事判決　　　　　　　94年度上更（一）字第16號
上　訴　人　臺灣新竹地方法院檢察署檢察官
上　訴　人
即　被　告　戊○○
選任辯護人　李文傑律師
　　　　　　林建鼎律師
上　訴　人
即　被　告　庚○○
上列上訴人因違反臺灣地區與大陸地區人民關係條例案件，不服
臺灣新竹地方法院89年度訴字第587號，中華民國90年6月8日第
一審判決（起訴案號：臺灣新竹地方法院檢察署89年度偵字第16
1號、第1135號），提起上訴，判決後經最高法院撤銷發回更審
，本院判決如下：
    主  文
原判決關於戊○○、庚○○違反不得使大陸地區人民非法進入台
灣地區之規定部分均撤銷。
戊○○共同違反不得使大陸地區人民非法進入臺灣地區之規定，
處有期徒刑壹年陸月。
庚○○無罪。
    事  實
一、戊○○明知自稱乙○○○○之大陸香港地區人民（綽號「阿
    昌」，真實姓名及年籍均不詳）安排偷渡來台之大陸地區人
    民，均係未經許可入境，觸犯國家安全法第六條第一項規定
    之犯人，仍竟基於概括之犯意，先後於民國八十八年四月間
    ，受綽號「阿昌」之託，向不知情之癸○○承租坐落新竹市
    ○○路○段五五八號二樓房屋，供綽號「阿昌」所引進，非
    法進入臺灣地區之二名大陸女子（姓名均不詳）住宿，予以
    藏匿，前後歷時一月餘。又於八十八年十二月二十八日上午
    七時許，受綽號「阿昌」之託，於綽號「阿昌」安排大陸地
    區福建省平潭縣人士丙○○非法進入臺灣地區後，提供坐落
    新竹市○○路七四八巷二十八弄二—一號其父住處，供丙○○住宿，並擬代為覓職，予以藏匿（戊○○所涉連續藏匿犯
    人部分，經本院上訴審判處有期徒刑肆月，經最高法院駁回
    上訴確定）。
二、戊○○明知未經許可，不得使大陸地區人民非法進入臺灣地
    區，認安排大陸地區女子偷渡來台賣淫將有利可圖，詢諸綽
    號「阿昌」，有無大陸地區女子可安排偷渡來台，交由應召
    站經營，綽號「阿昌」表示伊有門路可以安排船隻偷渡大陸
    有期徒刑一年）等臺灣地區之成年男子，共同謀議使大陸地
    區女子非法偷渡進入台灣地區，由偷渡來台綽號「阿昌」之
    大陸地區人民聯絡偷渡事宜，並由壬○○○○○提供資金交
    由戊○○負責，戊○○並接受綽號「阿昌」之建議，於八十
    八年五月二十九日與正欲前往大陸探親僅表示願幫忙物色大
    陸女子之庚○○一同搭機前往大陸，由不詳年籍姓名辛○○○○○、「老四」及不詳年籍之大陸地區人民「韓漢霖」等
    人接洽，由「老三」、「老四」、「韓漢霖」在大陸地區福
    州市尋找合適之大陸女子偷渡來台，戊○○在大陸停留約一
    週後，因無預期之順利，乃先行於八十八年六月五日返國，
    庚○○則繼續停留物色女子，嗣庚○○因欲尋找大陸女子來
    台，與綽號「老四」接觸後，遭大陸公安逮捕，即由綽號「
    阿昌」負責與辛○○○○○、「老四」及「韓漢霖」聯絡，
    擬安排七名大陸女子在大陸地區上船後偷渡來台，嗣綽號「
    阿昌」與辛○○○○○、「老四」及「韓漢霖」聯絡後，於
    八十八年八月二十七日，由「韓漢霖」等安排五名大陸女子
    在大陸地區上船後偷渡來台，翌日（二十八日）凌晨，戊○○、己○○及「阿昌」前往桃園市「周哥」所開設位於桃園
    市○○○路之甲○○○○○○○○，戊○○與阿昌向「周哥
    」拿取偷渡費尾款，準備前去接人，戊○○叫己○○留在「
    周哥」店內等候，當作保證，以免「周哥」擔心戊○○拿錢
    之後沒有交人，戊○○及「阿昌」則駕車前往桃園市區接人
    ，旋再載往桃園市○○路某檳榔攤交與壬○○○○○，原擬
    安排事陪酒、賣淫之工作，因壬○○○○○對該五名大陸女
    子不滿意想交還戊○○，戊○○乃邀廖炳漢、紀福林二人出
    資共同經營應召站生意，但為廖炳漢、紀福林二人所拒絕，
    後該五名大陸女子則趁機逃跑，尚未從事陪酒賣淫工作。戊○○及己○○為物色姿色較好之大陸女子偷渡來台交予「周
    哥」從事陪酒、賣淫，再次於八十八年十一月十三日前往大
    陸持續與大陸接洽，「阿昌」也在其間搭乘漁船偷渡回大陸
    會合，尚未物色條件適合之女子偷渡來台，戊○○即於八十
    八年十一月二十三日先返回台灣，己○○至九十年四月二十
    三日始行回國。
三、嗣丙○○於八十八年十二月二十九日下午十一時許，在新竹
    市○○路七四八巷二十八弄二─一號戊○○之父住處為調查
    人員查獲，而獲悉前情。
四、案經法務部調查局新竹縣調查站報請臺灣新竹地方法院檢察
    署檢察官偵查起訴。
    理  由
壹、程序部分：
一、按被告戊○○被訴違反不得僱用大陸地區人民在台灣地區從
    事未經許可之工作之規定（於民國八十八年四月間僱用大陸
    地區人民在台灣地區從事未經許可之工作部分），收受贓物
    及行使變造特種文書部分均經本院前審判決無罪確定在案，
    另原審判處被告戊○○共同意圖為自己不法之所有，以詐術
    得財產上不法之利益，處拘役50日，如易科罰金以300元折
    算一日，行動電話用戶識別卡1張沒收部分，亦因在本院前
    審因被告戊○○就此部分撤回上訴而告確定，並已執行完畢
    ，另被告戊○○連續藏匿犯人，經本院判處有期徒刑四月部
    分，亦因遭最高法院駁回上訴而告確定，是本案審理範圍，
    僅餘被告戊○○是否構成使大陸地區人民非法進入台灣地區
    罪行部分。另被告庚○○被訴違反不得僱用大陸地區人民在
    臺灣地區從事未經許可之工作之規定部分（於民國八十八年
    四月間僱用大陸地區人民在臺灣地區從事未經許可之工作部
    分）無罪，是本案關於庚○○之審理範圍，僅餘被告戊○○
    是否構成使大陸地區人民非法進入台灣地區罪行部分。至被
    告等被訴於八十八年八月二十七日，與己○○、「阿昌」、
    「周哥」、「韓漢霖」共同安排前開五名大陸女子來台後，
    即與己○○、「周哥」等共同僱用該五名女子在「周哥」所
    經營之「皇家天使ＫＴＶ」從事陪酒賣淫工作。因認被告等
    均涉有違反台灣地區與大陸地區人民關係條例第八十三條第
    一項、第十五條第四款之不得僱用大陸地區人民在臺灣地區
    從事未經許可之工作之規定部分（按就同年4月間大陸女子
    部分，如前所述，已判處無罪確定）。此部分，本院前審載
    明：「嗣關於壬○○○○○者如何僱用安排在「皇家天使」
    KTV內工作等情，難認知情或參與犯罪，此外，復查無其他
    積極證據足資認定被告戊○○構成此部分違反不得僱用大陸
    地區人民在台灣地區從事未經許可之工作規定之犯行，惟因
    公訴意旨指此與前開論罪科刑之違反不得使大陸地區人民非
    法進入台灣地區規定部分，有方法結果之牽連關係，屬裁判
    上一罪，爰均不另為無罪之諭知」（本院前審判決理由欄壹
    、九）有案。惟基於審判不可分之原則，此部分經最高法院
    併予發回，自亦在審理範圍。
二、本件之警訊、調查、偵訊筆錄均係於刑事訴訟法修正前製作
    完成，有各該筆錄及相關文件可稽，依刑事訴訟法施行法第
    七條之三規定：「中華民國九十二年一月十四日修正通過之
    刑事訴訟法施行前，已繫屬於各級法院之案件，其以後之訴
    訟程序，應依修正刑事訴訟法終結之。但修正刑事訴訟法施
    行前已依法定程序進行之訴訟程序，其效力不受影響。」意
    旨，可知在舊法時期已製作完成，原屬具有證據能力之警訊
    筆錄及偵訊筆錄，其效力不受修正之新法規定所影響，本院
    自得本於調查所得之心證，自由採擷，先予敘明。
三、偵查犯罪機關依法定程序監聽之錄音，如已踐行調查證據程
    序，乃可採為認定犯罪事實之基礎，此觀刑事訴訟法第一百
    六十五條之一第二項之規定自明。又監聽錄音製作之譯文，
    如僅為偵查犯罪機關單方面製作，而被告或訴訟關係人對其
    真實性復有爭執，法院自應依上開規定勘驗該監聽之錄音踐
    行調查證據之程序，以確認該監聽錄音譯文之真實性，定其
    取捨，不得逕以該監聽錄音之譯文，採為認定被告有罪之基
    礎。本件被告戊○○、庚○○於上訴審中對法務部調查局新
    竹調查站90年12月12日（90）新偵字第1127號函文（包含通
    訊監察譯文）及通訊監察錄音帶，均表示無異議（見上訴卷
    第一一０頁），而前開錄音帶與譯文內容再經本院94年03月
    15日勘驗結果：「法務部調查局新竹縣調查站檢送88年06月
    19日、88年09月18日之錄音帶二捲與譯文內容大致相符，錄
    音帶Ａ、Ｂ面均有錄音，錄音帶內容係連續錄音，沒有錄音
    帶切斷之聲音」，被告戊○○亦稱：「（03）0000000電話
    是裝設在新竹市○○路748巷28弄2之1號，係伊父親住處，
    就錄音譯文伊的部分，是伊回答的聲音」無訛（見本院94年
    03月15日勘驗筆錄），而88年09月18日之「重要內容摘要」
    （如本院94年03月15日勘驗筆錄附件二所示第1、2、3行部
    分並未聽到錄音內容，無從查證錄音與譯文是否相符，除此
    部分外，前開通訊監察譯文自具證據能力，且本院亦非僅憑
    前開通訊監察譯文而認定本件被告之犯行，併予指明。至於
    辯護人於勘驗錄音帶後表示意見稱88年09月18日之重要內容
    摘要（如本院94年03月15日勘驗筆錄附件二所示第1、2 、3
    行部分並未聽到，與譯文不符等語，查上開內容為「000000
    00某男與阿輝連絡，某男透過友人與周哥直接接頭，介紹周
    哥直接與阿輝碰面洽談」（見本院卷第一三七頁背面），本
    院並未採為論罪之證據，自無採證違法之問題。
四、被告戊○○於89年12月30日親自書寫自白書乙份，自承其與
    阿昌、韓漢霖、老三等人共謀安排五位（原本說好七位，可
    是真正來台，只以五位）大陸妹偷渡來台之始末，查該自白
    書內容與其警、偵訊、原審所供，及通訊監察譯文，主要情
    節相符（均詳下述），且係出於其自由意志所為，應可為本
    件論罪之證據，辯護人辯稱：該自白書內容與與事實不符云
    云，尚無足採。
貳、實體部分：
一、上訴人即被告之供述及辯解：
    訊據被告戊○○、坦承於八十八年五間一起前往大陸地區，
    惟矢口否認參與上開犯行，辯稱：起先伊有跟被告庚○○去
    大陸，但都沒有大陸女子入境，之後係綽號阿昌自己去處理
    安排的，伊並未參與，與伊沒有關係。匯款回執聯一紙是伊
    匯款的，因「阿昌」在台灣沒有
    忙匯款過幾次到大陸，伊沒有安排五名大陸地區女子入境，
    且大陸女子是搭乘廂型車，不是伊的車子，伊從頭到尾都沒
    有開廂型車云云。
二、認定犯罪事實所憑之證據及理由：
（一）使大陸地區女子非法偷渡進入台灣地區之動機及謀議：
      被告戊○○於八十四年四月間認識自稱蔡振昌之大陸偷渡
      客綽號「阿昌」之成年男子，嗣「阿昌」帶二名大陸女子
      到戊○○住處，要求幫忙尋找居住處所，戊○○乃為渠等
      租用友人癸○○之房屋居住，被告戊○○認安排大陸地區
      陸地區女子可安排偷渡來台，交由應召站經營，阿昌表示
      伊有門路可以安排船隻偷渡大陸女子來台賣淫，業據被告
      戊○○於調查局調查時供承在卷（見調查卷第二頁、一六
      一號偵查卷第三頁正反面），於調查局調查時並供稱：庚○○被捉後，與大陸聯絡工作由「阿昌」負責，其與大陸
      「老三」、「老四」、韓漢霖電話聯絡安排大陸女子，後
      由韓漢霖找到五名大陸女子，於八十八年八月二十七日偷
      渡來台，該五名女子偷渡費用先由桃園「皇家天使KTV 」
      周哥支付，因伊與周哥、己○○係合夥關係，事後將共同
      分擔該偷渡費用，每名偷渡費用為人民幣七萬元，總計費
      用為三十五萬人民幣，而偷渡女子當天即交給了「周哥」
      （見一六一號偵查卷第三頁反面），於檢察官偵查時供稱
      ：因伊與周哥、己○○等人，共同引進，周哥佔一半股份
      ，我與己○○各佔四分之一股份，因伊與己○○錢不夠，
      所以將大陸女子帶至周哥住處（見一六一號偵查卷第三八
      頁），於本院準備程序中供稱：是阿昌提議使大陸地區女
      子非法偷渡進入台灣地區... 說要跟找大陸的辛○○○○○「老四」、自稱「韓漢霖」的人配合，使大陸地區女子
      非法偷渡進入台灣地區，大陸女子偷渡進入臺灣地區以後
      ，就藏在壬○○○○○那裡，這是原來的計畫，大陸女子
      偷渡入境就要賣淫... 有關本案的資金都是壬○○○○○
      提供給綽號阿昌的，然後阿昌再拿給我（見本院94年1 月
      20日準備程序筆錄），與被告戊○○於89年12月30日親自
      書寫自白書載：本人戊○○於88年4月左（右），認識偷
      渡客「阿昌」，因其自稱有門路安排偷渡，此而進一步與
      其研（言）商能否安排大陸女子前來賣淫，而阿昌說女孩
      子來源要我自己設法尋找等情相符（見偵字第161號卷第7
      頁、第7頁反面），復與同案被告己○○於另案原審（台
      灣新竹地方法院89年度訴字第587號違反台灣地區與大陸
      地區人民關係條例等案件）供稱：「（問：八十八年五、
      六月間，是否與戊○○及大陸人民韓漢霖、「周哥」、「
      老四」等人計劃，偷渡大陸女子至台灣陪酒賣淫？）這件
      事情都是戊○○提議的... 戊○○也曾去大陸，為這件事
      情接洽... 錢是由周哥支付交由戊○○，再由戊○○與大
      陸人士接洽，戊○○說他一個人忙不過來，要我幫他忙，
      我與他一起到中壢去找周哥，談偷渡大陸女子來台的事情
      ... 」（見另案原審90.08.31審理筆錄第三十二頁，影本
      附於本院上訴卷第六八頁），於本院準備程序中亦稱上開
      供述為實在，並供陳：是被告戊○○提議的，被告戊○○
      有說要作大陸的生意，也有提到大陸妹的事情（見本院94
      年2月24日準備程序筆錄）庚○○亦稱：戊○○曾經引進
      偷渡大陸女子從事賣淫之工作（見同上偵查卷第四三頁至
      第四五頁）。證人廖炳漢證稱：戊○○曾邀請伊出資引進
      五名大陸女子共同經營應召站等語（見偵字第一六一號影
      印卷第四十八頁），互核一致，徵諸戊○○與庚○○於88
      年5月29日一起前往大陸地區物色女子，並於88年8月27日
      由「韓漢霖」等安排五名大陸女子在大陸地區上船偷渡來
      台後於翌日（88年8月28日）凌晨，與己○○及「阿昌」
      前往接應交給「周哥」（均詳下述），並有被告戊○○書
      寫之自白書在卷足佐。由上可知，被告戊○○為使大陸地
      區女子非法偷渡進入台灣地區賣淫，與綽號「阿昌」、壬○○○○○、己○○等人，共同謀議引進，並由綽號「阿
      昌」與大陸蛇頭辛○○○○○、「老四」、自稱「韓漢霖
      」（均屬大陸地區人民，已成年，真實姓名及年籍不詳）
      聯絡安排大陸地區女子偷渡來台事宜，壬○○○○○提供
      資金交由戊○○負責（周哥佔一半股份，戊○○與己○○
      各佔四分之一股份），至明。被告戊○○辯稱係綽號阿昌
      自己去處理安排的，伊並未參與，與伊沒有關係云云，無
      非卸責之詞，無足採信。
（二）使五名大陸地區女子非法進入台灣地區（偷渡來台）之實
      施：
  １、前往大陸地區物色來台女子【被告戊○○與庚○○前往大
      陸，由辛○○○○○、「老四」及「韓漢霖」在大陸地區
      物色女子】：
    (1)被告戊○○因藏匿綽號「阿昌」所帶之大陸地區女子，認
      偷渡引進陪酒賣淫有利可圖，夥同己○○及不詳姓名年籍
      壬○○○○○等人，共謀由綽號「阿昌」安排大陸女子非
      法偷渡來台從事賣淫之工作，戊○○與庚○○於八十八年
      五月二十九日，前往大陸福州市，與不詳年籍姓名辛○○○○○、「老四」及不詳年籍之大陸地區人民「韓漢霖」
      等人接洽，由「老三」、「老四」、「韓漢霖」在大陸地
      區福州市尋找合適之大陸女子偷渡來台，戊○○在大陸停
      留約一週後，因無預期之順利，乃先行返國等情，業據被
      告戊○○於89年12月30日親自書寫自白書載：因而經庚○○口中得知他正欲往大陸，有辦法尋找自願來台賣春女子
      ，所以於六月初與他一起前去大陸，結果到大陸後，全然
      不是他所說的，那般容易，此而我先行回台（見偵字第16
      1號卷第7頁、第7頁反面），於調查局調查時供承：「我
      於88年04月左右，認識偷渡客阿昌（自稱蔡振昌），因其
      自稱有門路可以安排船隻偷渡大陸女子來台，因此我接受
      阿昌的安排於88年06、11月兩次前往大陸，與大陸蛇頭「
      老四」、韓漢霖等人接洽，由渠等安排偷渡大陸女子來台
      賣淫」、「... 我於88年06月間與庚○○一同前往大陸找
      「老四」（阿昌大陸之朋友），後因尋找大陸女子並無預
      期之順利，在大陸停留約一週後返台，但庚○○繼續停留
      在大陸尋找女子前來台灣賣淫，為此被大陸公安逮捕....
      」；於偵查中供稱：「... 第一次是阿昌叫我們過去看，
      但什麼都沒看到，但庚○○繼續找，我回來了（見一六一
      號偵查卷第三頁正反兩面、八七頁反面）、於本院準備程
      序中仍稱：「... 是阿昌提議使大陸地區女子非法偷渡進
      入台灣地區，阿昌有跟我、被告庚○○及證人己○○提議
      過，阿昌說要找大陸的辛○○○○○「老四」、自稱「韓
      漢霖」的人配合，使大陸地區女子非法偷渡進入台灣地區
      ，大陸女子偷渡進入臺灣地區以後，就藏在壬○○○○○
      那裡，這是原來的計畫，大陸女子偷渡入境就要賣淫，但
      後來偷渡入境的五個大陸女子沒有作，是因為人已經不見
      了」（見本院94年01月20日準備程序筆錄）等語不諱。被
      告庚○○於檢查官偵查中亦自承：「... 與戊○○去大陸
      ... 戊○○有交待我，要我為他物色大陸女子，我說好」
      （見一一三五號偵查卷第二六頁反面），於原審供稱：「
      （戊○○此次去大陸作何事？）他說要去大陸找女孩子來
      台灣」（見原審90年6月1日筆錄）等語在卷，並有被告戊○○書寫之自白書、匯款回執聯、便條紙各一紙、通訊監
      察作業報告表、被告二人出入境資料在卷可參。
    (2)再觀之卷附之法務部調查局新竹調查站通訊監察譯文，其
      中亦確實載有：「戊○○於88年06月13日，曾與綽號「阿
      昌」聯絡，提及福州有大陸女子，要趕快聯絡「老四」趕
      過去，並表示庚○○於當日會去福建「平潭」、「戊○○
      於88年06月13日，曾向某男子通話詢問大陸女子偷渡情形
      ，對方陳稱其與庚○○原約好在三明市見面，但久候未至
      」、「戊○○於88年06月14日，曾與大陸某女子聯絡，詢
      問庚○○接洽大陸女子偷渡來台情形」、「庚○○於88年
      06月15日與戊○○聯絡，庚○○表示該處人（指大陸女子
      ）已經有了，因為端午節回家過節，要端午節以後才會回
      來，並指「阿昌」的大姨子那邊也不是沒有人，但是獅子
      大開口」、「庚○○於88年06月16日在大陸與某人通話聯
      絡，對方通話者表示暫時先找三名大陸女子偷渡來台，但
      大陸方面費用有問題，庚○○稱人如偷渡來台，費用會立
      即匯過去」及「戊○○於88年06月16日與在大陸之庚○○
      聯絡，庚○○稱人絕對沒有問題，但是如果人一弄過去，
      錢要趕快過來」、「庚○○於88年06月19日與某人通話聯
      絡，對方通話者表示最好找三名大陸女子偷渡來台，後續
      儘量集中在一梯次，庚○○稱後面還有六、七位，老四偷
      渡費用每人收新台幣三萬元，對方表示費用請阿基及桃園
      商量先付，庚○○稱當地有一方姓人氏，偷渡費用每人只
      收新台幣二萬元」等語。再者，被告戊○○、庚○○係於
      八十八年五月二十九日共同搭乘 BR801班機出境，嗣被告
      戊○○係於八十八年六月五日入境，被告庚○○則於八十
      八年十二月十日入境，亦有內政部警政署入出境管理局八
      十九年一月二十四日（89）境信昌字第02291號函及九十
      年九月十七日（90）境信昌字第062464號函附入出境資料
      二份在卷為憑，顯見被告戊○○與庚○○二人前往大陸均
      積極物色接洽大陸女子，上開自白與事實相符，應堪採信
      。被告戊○○於本院審理中辯稱：本案均係阿昌在處理安
      排，其未參與，共同被告庚○○為報復被告自白案情，方
      於原審90年6月1日為捏造事實之供述云云，被告庚○○亦
      稱：係單純前往大陸探親，而戊○○要求同行，其對本件
      均不知情云云，委無可採。
  ２、被告庚○○因遭大陸公安逮捕拘留而中斷聯繫：
      被告戊○○擬前往大陸地區物色來台女子，適被告庚○○
      因正欲前往大陸探親而與被告戊○○同行，僅表示願幫忙
      物色大陸女子，並有物色接洽大陸女子之動作，惟被告戊○○返台後，被告庚○○滯留大陸地區繼續尋找大陸女子
      來台，於與綽號「老四」接觸後，遭大陸公安逮捕拘留，
      即由綽號「阿昌」負責與辛○○○○○、「老四」、「韓
      漢霖」聯絡，嗣安排五名大陸女子偷渡來台乙節，業據被
      告庚○○坦稱：「（你在大陸被公安抓過？）公安叫我帶
      他們去找老四，我被拘留二、三個月」、「88年06月我就
      沒有與被告戊○○聯絡」等語在卷（見上訴卷第五八頁、
      本院94年02月24日準備程序）。而被告戊○○於調查中供
      稱：「庚○○因欲尋找大陸女子來台，遭大陸公安逮捕，
      即由綽號「阿昌」負責與辛○○○○○、「老四」及「韓
      漢霖」聯絡，擬安排七名大陸女子在大陸地區上船後偷渡
      來台  ，嗣「阿昌」與「老三」、「老四」及「韓漢霖」
      聯絡後，於88年08月27日，由「韓漢霖」等安排五名大陸
      偵查卷第三頁反面）。衡之常情，被告庚○○既遭大陸公
      安逮捕拘留，則辛○○○○○、「老四」及自稱「韓漢霖
      」等人豈敢再與之聯繫偷渡相關事宜，此觀之被告戊○○
      自白書中所述：「..... 經庚○○口中得知他正欲往大陸
      ，有辦法尋找自願來台賣春女子，所以於六月初與他一起
      前去大陸，結果到大陸後，全然不是他所說的，那般容易
      ，此而我先行回台，後據他兒子告知楊在大陸被捉，因此
      靠楊介紹之事，就此停擺... 」等語，及被告庚○○於88
      年12月10日（該五名大陸女子偷渡來台後約三月餘）始行
      入境之情自明。是被告庚○○與上開共犯間，就偷渡大陸
      」，即因遭大陸公安逮捕拘留等外部障礙而告中斷。
  ３、庚○○遭大陸公安逮捕後，被告戊○○續經由綽號「阿昌
      」與「老三」、「老四」及「韓漢霖」聯絡安排五名大陸
      地區女子非法偷渡進入台灣地區：
      被告庚○○遭大陸公安逮捕後，被告戊○○續與綽號「阿
      昌」聯繫，由綽號「阿昌」負責與辛○○○○○、「老四
      」及「韓漢霖」聯絡，經「韓漢霖」於88年08月27日安排
      五名大陸地區女子非法偷渡進入台灣地區等情，業據被告
      戊○○於89年12月30日親自書寫自白書載：「... （楊在
      大陸被捉）而後再三與阿昌提起此事，才經他朋友「老三
      」安排，原本說好七位，可是真正來台，只有五位... 五
      位大陸妹，經阿基介紹至桃園皇家天使周哥。（這五位大
      陸妹是由韓漢霖（0000000000）安排船偷渡來台，每位支
      付韓漢霖人民幣約七萬元，先由周哥先付代墊），該批大
      陸妹乃是我與周哥、阿基合夥，（見偵字第161號卷第7頁
      、第7頁反面 ），於調查中供稱：伊與庚○○前往大陸停
      留約一週後，因無預期之順利，乃先行返國，庚○○則繼
      續停留大陸，嗣庚○○因欲尋找大陸女子來台，遭大陸公
      安逮捕，即由綽號「阿昌」負責與辛○○○○○、「老四
      」及「韓漢霖」聯絡，擬安排七名大陸女子在大陸地區上
      船後偷渡來台，嗣「阿昌」與「老三」、「老四」及「韓
      漢霖」聯絡後，於八十八年八月二十七日，由「韓漢霖」
      等安排五名大陸女子在大陸地區上船後偷渡來台等語（見
      一六一號偵查卷第三頁反面），嗣於原審中並供稱：安排
      五名大陸女子偷渡來台，都是由綽號「阿昌」（蔡振昌）
      與在大陸的韓漢霖聯絡」（見原審卷(二)第三二頁）」，於
      本院準備程序中供承：有聽到說要安排大陸女子偷渡之事
      ，經「阿昌」告知於88年8月27日由「韓漢霖」等安排五
      名大陸女子在大陸地區上船後偷渡來台（見本院94年1 月
      20日準備程序筆錄），而被告己○○於另案原審（台灣新
      竹地方法院89年度訴字第587號）亦供認：「（問：88 年
      5、6月間，是否與戊○○及大陸人民韓漢霖、「周哥」、
      「老四」等人計劃，偷渡大陸女子至台灣陪酒賣淫？）這
      件事情都是戊○○提議的... 戊○○也曾去大陸，為這件
      事情接洽... 錢是由周哥支付交由戊○○，再由戊○○與
      大陸人士接洽，戊○○說他一個人忙不過來，要我幫他忙
      ... 」、「當初是說好要偷渡六名女子來台，實際上只有
      五名女子來台，戊○○與阿昌從周哥的店裡出發，並且向
      周哥拿大約六十萬台幣去接人... 戊○○叫我留在周哥那
      裡，當作保證，以免戊○○拿錢之後沒有交人... 事先他
      們有用電話聯繫，不過去哪裡載，我不知道。他們去二、
      三十分鐘後回來，帶回來五名偷渡的大陸女子，交給周哥
      」等情無隱（見附於上訴卷第六八頁之筆錄影本）。參以
      被告己○○於另案原審中所供：「.... 另外第31、32 頁
      志江住處另行搜獲數張大陸女子照片，經原審詢以被告戊○○供稱：「是韓漢霖從大陸寄來要給我們看的，本來是
      要來台灣從事色情行業，但是因為我們認為不夠漂亮，所
      以沒有偷渡來台」等語（見原審卷(二)第三四頁），足見被
      告庚○○遭大陸公安逮捕後，由綽號「阿昌」負責與辛○○○○○、「老四」及「韓漢霖」聯絡，安排五名大陸地
      區女子非法進入台灣地區（偷渡來台），有關大陸女子偷
      渡來台之細節，均由綽號「阿昌」（蔡振昌）與在大陸的
      韓漢霖聯絡處理，洵堪認定。被告戊○○辯稱：起先伊有
      跟被告庚○○去大陸，但都沒有大陸女子入境，之後係綽
      號阿昌自己去處理安排的，伊並未參與該五名女子偷渡來
      台，本件與伊沒有關係云云，顯無可採。至於被告戊○○
      於89年12月30日自白書載：「再三與阿昌提起此事，才經
      他朋友「老三」安排，原本說好七位，可是真正來台，只
      有五位。」，於調查中亦供稱：「由綽號「阿昌」負責與
      辛○○○○○、「老四」及「韓漢霖」聯絡，擬安排七名
      大陸女子在大陸地區上船後偷渡來台，嗣「阿昌」與「老
      三」、「老四」及「韓漢霖」聯絡後，於88年08月27日，
      由「韓漢霖」等安排五名大陸女子在大陸地區上船後偷渡
      來台... 」等語（見一六一號偵查卷第三頁反面），可見
      原安排七名大陸女子偷渡來台，確定來台者，只有五位，
      而所謂「七名」大陸女子是否已特定？嗣後偷渡來台之大
      陸女子是否為其中之五名？因查無確切名單比對，無從認
      定，亦無再行查證之必要，併予敘明。
（三）非法進入台灣地區（偷渡來台）後之接應：
  １、被告戊○○於原審、本院準備程序中供稱：在八十八年八
      月二十七日，由「韓漢霖」等安排五名大陸女子在大陸地
      區上船後偷渡來台，翌（二十八）日凌晨，戊○○、己○○及「阿昌」前往桃園市「周哥」所開設之甲○○○○○○○○後，己○○在店內等候，戊○○及「阿昌」則駕駛
      廂型車前往桃園市區接人，旋再載往桃園市○○路某檳榔
      攤交與壬○○○○○等情，被告戊○○於本院準備程序中
      供承在卷（見原審卷(二)第三一頁、本院94年1月20日準備
      程序筆錄），核與被告己○○於另案原審（台灣新竹地方
      法院89年度訴字第587號）所供：「當初是說好要偷渡六
      名（一稱七名）女子來台，實際上只有五名女子來台，戊○○與阿昌從周哥的店裡出發，並且向周哥拿大約六十萬
      台幣去接人，我當時與戊○○及阿昌一起到周哥那裡，之
      後，戊○○叫我留在周哥那裡，當作保證，以免戊○○拿
      錢之後沒有交人。然後，戊○○與阿昌他們就去載偷渡客
      ，事先他們有用電話聯繫，不過去哪裡載，我不知道。他
      們去二、三十分鐘後回來，帶回來五名偷渡的大陸女子，
      交給周哥」等語相符（見附於上訴卷第六八頁之筆錄影本
      ），足見八十八年八月二十八日凌晨，戊○○、己○○及
      「阿昌」前往桃園市「周哥」所開設之甲○○○○○○○○後，向周哥拿取大約六十萬元台幣去接人，己○○留在
      店內等候當作保證，戊○○及「阿昌」則駕車前往桃園市
      區接人，旋再載往桃園市○○路某檳榔攤交與壬○○○○○，至為明顯。
  ２、雖被告戊○○於己○○案上訴審稱：是「阿昌」找伊到「
      周哥」桃園之ＫＴＶ店內，當時己○○在伊家，所以一起
      去，到了「周哥」之ＫＴＶ店內，才知要接大陸女子云云
      （見己○○案上訴審卷第六十六頁至第六十八頁），於本
      院另案己○○被訴違反台灣地區與大陸地區人民關係條例
      等案件審理中訊問時證稱：關於當時與被告己○○共同至
      周哥的店裡，由戊○○載女孩子等情，係被騙了云云（見
      本院卷第六十六頁至第六十九頁），於本院準備程序中供
      稱：己○○也在我家，然後我與證人己○○、阿昌一起去
      ，我就開車載己○○、阿昌一起去，阿昌就跟對方的人交
      涉，我就跟證人己○○去吃東西，是有看到一部廂型車裡
      面有載五個女孩子，我與證人己○○都在旁邊看阿昌繼續
      跟對方講話，然後我就跟證人己○○去吃東西，我們吃東
      西的時候，後來阿昌有打電話給我，要我去接阿昌，我就
      到桃園市遠東百貨公司附近去載阿昌云云，均以事先不知
      要接偷渡大陸女子置辯，惟被告戊○○於偵查中即供承：
      「（問：當日蔡振昌叫你去桃園做何？）我事先即知要去
      接人，接大陸女子五人」 等語不諱（同上偵查卷第九四
      頁反面），且於原審、本院準備程序中復供認確有接應大
      陸偷渡女子情事，稽以上開係在另案己○○被訴違反台灣
      地區與大陸地區人民關係條例等案件所陳，與其在警訊、
      偵查中所供相左，顯為迴護同案被告己○○，不足採信。
      另辯護人為被告戊○○辯護稱：阿昌其人是在己○○引介
      下，方與被告認識，主謀「老四」、「韓漢霖」、「阿昌
      」等人均為大陸或香港人士，亦由己○○從中引介，被告
      戊○○僅屬幫忙性質，實未參與構成要件之犯行云云，惟
      查，被告戊○○為使大陸地區女子非法偷渡進入台灣地區
      賣淫，與綽號「阿昌」、壬○○○○○、己○○等人，共
      同謀議引進，並與庚○○前往大陸，由辛○○○○○、「
      老四」及「韓漢霖」在大陸地區物色女子，庚○○遭大陸
      公安逮捕後，被告戊○○續與綽號「阿昌」連絡，與大陸
      蛇頭辛○○○○○、「老四」及「韓漢霖」聯絡安排非法
      偷渡進入台灣地區事宜，翌（二十八）日凌晨，又與己○○及「阿昌」前往桃園市「周哥」所開設之甲○○○○○○○○後，己○○在店內等候，戊○○及「阿昌」則駕駛
      廂型車前往桃園市區接人，旋再載往桃園市○○路某檳榔
      攤交與壬○○○○○，足見被告戊○○就五名大陸地區女
      子「偷渡入台」乙節顯有犯意之聯絡及行為之分擔，非僅
      止於幫助而已，所辯要無可取。
  ３、至於同案被告己○○雖於另案第一審審理中辯稱：「……
      他們去二、三十分鐘後回來，帶回來五名偷渡的大陸女子
      ，交給周哥，然後我們就回家了，我沒有分到錢，我也沒
      有出錢。」、「我原本不知道要去接偷渡客，是戊○○約
      我去中壢找周哥，到了之後聽到他們在談論，才知道要去
      接大陸偷渡女子」（見另案第一審卷第三十二頁至第三十
      四頁）及辯稱：事後才知做保一事，伊是被利用的云云。
      惟：被告戊○○與己○○、周哥三人共同經營並偷渡大陸
      該五名女子偷渡費用先由周哥支付，因我與周哥、己○○
      係合夥關係，事後將共同分擔該偷渡費用等語（見一六一
      號偵查卷第三頁反面）；於偵查時復稱：「因我與周哥、
      己○○等人，共同引進，周哥佔一半股份，我與己○○各
      佔四分之一股份，因我與己○○錢不夠，所以將大陸女子
      帶至周哥住處等語在卷（見一六一號偵查卷第三八頁）。
      同案被告己○○為成年人，依常情自應知悉做保情形，被
      告既坦承去接偷渡客當時，其獨留店裡，由戊○○及阿昌
      去載運非法進入之大陸女子，係因避免戊○○拿錢之後不
      交人，已如前述，可見被告當時主觀上確實已有為戊○○
      做保之認識，非其所辯遭人利用。且據其於另案原審中所
      自承：「是他（戊○○）說約我一起做，幫他忙，有賺錢
      才分給我... 」、「我並沒有分到錢，因為還沒有賺錢，
      八十八年九、十月間，戊○○跟我說那五名女子已經跑掉
      了，是周哥那邊的問題」、「（問：對通訊監察譯文有何
      意見？）打電話聯絡都是戊○○叫我打的，是他叫我幫他
      做事」、「... 另外第三一、三二頁女子的照片，戊○○
      曾經拿給我看，說是要去周哥那邊的女子」等語（見附於
      上訴卷第七０至七二頁之筆錄影本），且經原審提示通訊
      監察錄音譯文，並告以要旨，被告己○○亦坦認該電話係
      其所打，復稱：「（問：為何經由丁○○的帳戶匯款？）
      戊○○說是大陸那邊要求匯款至丁○○的帳戶」（見附於
      上訴卷第七二頁之筆錄影本），堪認被告己○○已事前明
      知戊○○及周哥計劃載運大陸女子非法進入台灣地區等情
      ，否則何以關於細節知之甚詳，且其間有利益約定，並與
      戊○○前往周哥處商談偷渡大陸女子來台事宜、與戊○○
      及阿昌載運大陸女子、打電話聯絡大陸女子偷渡來台工作
      ，並於五名偷渡大陸女子逃跑後，為物色姿色較好之大陸
      江前往大陸持續與大陸接洽（詳下述），己○○有參與犯
      罪行為，乃屬共犯無疑，自不因事後有無實際分得贓款而
      異。至於被告戊○○於己○○案第一審90年06月01日審理
      時供稱：己○○介紹「周哥」蔡振昌與伊認識，己○○未
      參與本件引進大陸女子之規劃，僅有與伊至桃園接大陸妹
      等語（見附於上訴卷第七０至七二頁之另案原審筆錄影本
      ）；戊○○於原審中供稱：「（問：己○○參與哪些部分
      ？）他介紹周哥和蔡振昌與我認識，他沒有參與規劃，但
      有和我一起到桃園接大陸妹」（見原審卷(二)第三二頁），
      戊○○於己○○案上訴審稱：引進本件五名大陸女子之事
      ，己○○並未出資，錢是「周哥」交給「阿昌」，是「阿
      昌」找伊到「周哥」桃園之KTV店內，當時己○○在伊家
      ，所以一起去，到了「周哥」之KTV店內，才知要接大陸
      警訊、偵查中所供相左，顯為迴護被告己○○之詞，不足
      採信。同案被告己○○稱當初被告戊○○問伊有無興趣，
      邀伊入股做大陸生意，也有提到大陸女子的事情，伊當場
      有表示沒興趣，也沒有出資入股，僅係他們二人合作，周
      哥出錢，由戊○○接洽，伊未參與，係是事後聽他們講的
      云云，顯屬畏罪避就之詞。
（四）大陸女子偷渡費用、資金來源與匯款：
  １、被告戊○○於調查中供稱：後由韓漢霖找到五名大陸女子
      ，於88年08月27日偷渡來台，該五名女子偷渡費用先由桃
      園「皇家天使KTV」周哥支付，因我與周哥、己○○係合
      夥關係，事後將共同分擔該偷渡費用，每名偷渡費用為人
      民幣七萬元，總計費用為三十五萬人民幣，而該等偷渡女
      子當天即交給了「周哥」（見一六一號偵查卷第三頁反面
      ），核與被告戊○○89年12月30日親自書寫自白書所載：
      這五位大陸妹是由韓漢霖（0000000000）安排船偷渡來台
      ，每位支付韓漢霖人民幣約七萬元，先由周哥先付代墊，
      該批大陸妹乃是我與周哥、阿基合夥等詞（見偵字第161
      號卷第7頁、第7頁反面），相互吻合，雖被告戊○○於原
      審中曾供稱：「事先約定安排一個大陸妹的偷渡費要人民
      幣四萬元左右」云云，與其在調查中及自白書中所載不符
      ，惟被告戊○○於原審之供述時間，距案發時間長達五年
      ，難免記憶不清，何況被告戊○○亦特別陳稱「詳細數目
      我忘了」（見原審卷(二)第三一頁），再參諸匯付偷渡費款
      項（詳後述），應以每名偷渡費用人民幣七萬元，總計費
      用三十五萬人民幣為可採。
  ２、有關偷渡費用資金，被告戊○○於調查中即供稱：該五名
      與周哥、己○○係合夥關係，事後將共同分擔該偷渡費用
      （見一六一號偵查卷第三頁反面），被告戊○○89年12月
      30日親自書寫自白書亦載：每位支付韓漢霖人民幣約七萬
      元，先由周哥先付代墊，該批大陸妹乃是我與周哥、阿基
      合夥（見偵字第161號卷第7頁、第7頁反面），核與同案
      被告己○○於另案原審供稱：不知道被告戊○○匯多少錢
      給「韓漢霖」，錢都是向壬○○○○○拿的」（臺灣新竹
      地方法院90年8 月31日己○○之審理筆錄），於本院準備
      程序中證稱：當時我們在桃園市○○○路的檳榔攤，我在
      檳榔攤的裡面，壬○○○○○、被告戊○○、綽號阿昌三
      個人在檳榔攤外面，我有看到壬○○○○○拿錢給被告戊○○或阿昌，錢的數目我不知道，剩下的事情我就不清楚
      ，在檳榔攤係何人拿錢我也不知道，我說被告戊○○或綽
      號阿昌向壬○○○○○拿錢的事情，是在檳榔攤發生的事
      情，我有看到等語（見本院94年2月24日準備程序筆錄）
      ，相互一致，可證偷渡費用資金由周哥先付代墊，洵可認
      定。
  ３、被告戊○○於原審供稱：「事先伊有匯款一次給韓漢霖，
      88年08月28日伊有與蔡振昌、己○○去桃園，以小客車接
      五名大陸妹」、「（問：對新竹市第三信用合作社匯款的
      回執聯、記載台南五信安順分行丁○○之字條，有何意見
      ？）錢是我匯的，是依照蔡振昌指示匯到丁○○的戶頭」
      （見原審卷(二)第三一頁、原審卷(二)第三五頁）。足徵本案
      該五名偷渡女子係先經大陸人蛇集團寄送照片供被告戊○○、綽號「阿昌」、「周哥」、己○○等人選定，並匯付
      訂金後，始行安排偷渡入台，通知接應及當場付清尾款，
      渠等彼此間均具犯意聯絡，要屬無疑。被告戊○○於本院
      審理中辯稱：其未參與該五名女子偷渡來台及因綽號「阿
      昌」在台灣沒有
      陸云云，均屬卸責之詞，委無可採。
（五）大陸女子偷渡入境後之安排及被告戊○○、己○○再行前
      往大陸之原因：
  １、大陸女子偷渡入境後之安排：
      被告戊○○於原審中供承：本來說好要五名大陸妹來台從
      事陪酒、賣淫，來台後那五名女子說她們是被騙的，不願
      意作，後來她們都跑掉了（見原審卷(二)第三一頁），89年
      12月30日親自書寫自白書亦載：「... 而後這五位大陸妹
      條件不佳，根本皆是被騙，而後五位大陸妹因皆被騙，所
      以沒讓他們上班，後此五位大陸妹皆全數逃跑（見偵字第
      161號卷第7頁、第7頁反面），於本院另案己○○被訴違
      反台灣地區與大陸地區人民關係條例等案件審理中訊問時
      證稱：關於當時與被告己○○共同至周哥的店裡，由戊○○載女孩子等情，係被騙了等語（見本院卷第六十六頁至
      第六十九頁），於本院準備程序中供稱：大陸女子偷渡入
      境就要賣淫，但後來偷渡入境的五個大陸女子沒有作，是
      因為人已經不見了（見本院94年1月20日準備程序筆錄）
      ，共同被告庚○○庚○○於調查中亦稱：戊○○曾經引進
      偷渡大陸女子從事賣淫之工作等語（見一六一號偵查卷第
      四三至四五頁），證人廖炳漢、紀福林於調查站調查時及
      檢察官偵查中亦均證稱：約八十八年十月間（88年08月28
      日五名大陸女子偷渡來台之後），戊○○曾拿該五名大陸
      偷渡女子相片給渠等觀看，邀渠二人出資共同經營應召站
      生意，為渠等所拒絕等語（見一六一號偵查卷第四八頁、
      調查卷第十二頁反面、一一三五號偵查卷第二四頁反面、
      二五頁反面），證人紀福林紀福林於偵查中證稱：... 知
      道己○○曾引進五名大陸女子，由戊○○帶至桃園交予周
      哥，是一俱樂部，但（周哥）不滿意想交還戊○○，因此
      他才會找我做應召站等語（見一一三五號偵查卷第二四頁
      反面），可知八十八年八月二十七日，五名大陸女子由綽
      號「老四」、「韓漢霖」安排在大陸地區上船，於翌（二
      十八）日偷渡來台，由戊○○、己○○、「阿昌」在桃園
      以自小客車載運該五名大陸女子至「周哥」所開設位於桃
      園市○○○路之「皇家天使ＫＴＶ」，原擬安排事陪酒、
      賣淫之工作，因周哥對該五名大陸女子不滿意想交五名大
      陸女子還戊○○，被告戊○○乃邀廖炳漢、紀福林二人出
      資共同經營應召站生意，但為廖炳漢、紀福林二人所拒絕
      ，後該五名大陸女子則趁機逃跑，並沒有實際從事色情行
      業，應堪認定。
  ２、戊○○、己○○再行前往大陸及其原因：
      被告戊○○於調查局調查時供稱：我前次安排之大陸女子
      姿色太差，且周哥說該五名大陸女子已被跑掉，我希望再
      從大陸引進條件較好之大陸女子交給周哥，而當初所談之
      條件為「周哥」收取利潤之一半，而我、己○○二人對分
      另一半，所以由我及阿昌持續與大陸接洽，並於11月由我
      與己○○再次前往大陸，物色姿色較好大陸女子來台（見
      一六一號偵查卷第四頁），89年12月30日親自書寫自白書
      亦載：「... 而後此五位大陸妹皆全數逃跑，為向周哥交
      代，此而於88年11月13日去大陸，結果一無所獲而歸，而
      在大陸此次停留十天，與王朝暉、己○○同行，阿昌也在
      其間搭乘漁船回大陸，與我會合（阿昌偷渡費新台幣15萬
      元整，由我先行代墊，總共給阿昌二十萬元整），與阿昌
      會合後，阿昌帶我、基（己○○）兩人見韓漢霖談上次之
      事（大陸妹之事）」（見偵字第161號卷第7頁、第7頁反
      面），於本院準備程序中復供承：在88年11月13日第二次
      與己○○、王朝暉一起出境去大陸，是奉阿昌的指示到大
      陸物色女孩子，第一天三個人先到福州阿昌家人的住處住
      了一個晚上，隔天阿昌打電話給伊，阿昌及其朋友會跟我
      們聯絡，阿昌自己也會趕回大陸會合... 在大陸有接觸到
      阿昌在大陸的朋友，但我沒有找到女孩子之事實（見本院
      94年1月20日準備程序筆錄、94年2月1日準備程序筆錄）
      ，證人己○○於本院準備程序中亦供認於上開時日有與被
      告戊○○一起出國情事（見本院94年2月24日準備程序筆
      錄），而被告戊○○又於88年11月13日出境，88年11月23
      日入境同案被告己○○確於八十八年十一月十三日搭機離
      境，至九十年四月二十三日始回國，有內政部警政署入出
      境管理局94年2月5日境信雲字第09410255790號函函附入
      出境日期證明書及出境申請書各二份同局出具之出入境記
      錄一紙在卷為憑（見本院卷第92─96頁、第七十四頁、第
      七十五頁），足見被告戊○○及同案被告己○○為物色姿
      色較好之大陸女子偷渡來台交予「周哥」從事陪酒、賣淫
      之工作，再次於88年11月13日前往大陸持續與大陸接洽，
      阿昌也在其間搭乘漁船偷渡回大陸會合，尚未物色條件適
      合之女子偷渡來台，即於八十八年十二月二十九日被查獲
      ，堪予信實。證人即同案被告己○○於本院準備程序中稱
      ：伊有與被告戊○○一起出國，但伊是到大陸深圳去作裝
      潢，不是去大陸物色女子偷渡來台云云（見本院94年2月2
      4日準備程序筆錄），無非飾卸之詞，不足採信。
（六）綜上所述，被告戊○○共同使大陸地區人民非法進入臺灣
      地區事證明確，犯行堪予認定。
三、論罪：
（一）查被告戊○○行為後，臺灣地區與大陸地區人民關係條例
      業經總統雖於八十九年十二月二十日、九十一年四月二十
      四日修正公布，惟關於違反第十五條第一款規定使大陸地
      區人民非法進入臺灣地區之處罰規定即該條例第七十九條
      第一項則未修正，而於九十二年十月二十九日公布修正全
      文共九十六條，其  中關於使大陸地區人民非法進入臺灣
      地區之處罰規定即該條例第七十九條，經行政院以九十二
      年十二月二十九日院臺秘字第○九二○○六九五一七號令
      自九十二年十二月三十一日開始施行，且該條文第一項之
      法定刑由五年以下有期徒刑、拘役或科或併科新臺幣五十
      萬元以下罰金，修正為一年以上七年以下有期徒刑，得併
      科新臺幣一百萬元以下之罰金，茲比較新舊法條文修正之
      結果，以舊法對被告較有利，依刑法第二條第一項但書之
      規定，自應適用修正前臺灣地區與大陸地區人民關係條例
      之規定處斷。
（二）核被告戊○○使大陸地區人民非法進入台灣地區，係違反
      台灣地區與大陸地區人民關係條例第十五條第一款之規定
      ，應依修正前同條例第七十九條第一項之規定處斷。被告
      戊○○就前開使大陸地區人民非法進入台灣地區罪部分，
      與己○○及不詳年籍、姓名之成年男子「老三」、「老四
      」、「阿昌」、「周哥」、「韓翰霖」間，互有犯意之聯
      絡及行為之分擔，均為共同正犯。
三、撤銷改判及科刑之理由：
    原審就被告戊○○違反不得使大陸地區人民非法進入台灣地
    區之規定部分予以論罪科刑，固非無見，惟：（一）查被告
    行為後，臺灣地區與大陸地區人民關係條例業經總統於八十
    九年十二月二十日、九十一年四月二十四日、九十二年十月
    二十九日修正公布，原審未  為比較適用，顯有未洽。（二
    ）原審事實欄載：「戊○○與「阿昌」、己○○（業經通緝
    ）及另二名綽號分別為「周哥」、「韓漢霖」（係大陸地區
    人民）之不詳姓名、年籍成年男子，共同規劃使大陸地區女
    子非法偷渡進入台灣地區，旋於八十八年八月二十七日，由
   「阿昌」及「韓漢霖」安排五名大陸女子在大陸地區上船後
    偷渡來台，並由戊○○、己○○於翌日凌晨在桃園市以小客
    車接運至桃園市○○○路上某檳榔攤交予「周哥」加以藏匿
    。」，原審理由欄謂：「前開被告戊○○夥同己○○及數大
    陸男子安排五名大陸地區女子非法進入台灣並予藏匿：：之
    事實，據被告戊○○坦承不諱... 且有匯款回執聯、便條紙
    各一紙、通訊監察作業報告表、自白書各一份... 可稽，被
    告戊○○此部分犯行均堪認定。」，惟對於被告戊○○與「
    阿昌」是否有犯意之聯絡或行為上之分擔？對88年8月27日
    五名大陸女子在大陸地區上船後偷渡來台之情事，是否與辛○○○○○、「老四」、「韓漢霖」、綽號「阿昌」之大陸
    或香港地區人民，及壬○○○○○、己○○等台灣地區之成
    年男子，有共同之謀議？及其認定之理由及依據，所列匯款
    回執聯、便條紙各一紙、通訊監察作業報告表、自白書與本
    案待證事實具有如何之關聯性，均付之闕如，判決理由顯有
    不備。被告戊○○上訴意旨，否認此部分犯行，固無理由，
    公訴人對戊○○、庚○○部分上訴意旨，認庚○○應構成使
    五名大陸地區女子非法進入台灣地區（偷渡來台）之共同正
    犯，指摘原審此部分判決不當，為無理由，其餘上訴意旨，
    均已判決確定，亦無理由，惟原判決此部分既有上開可議，
    要屬無可維持，應予撤銷改判。爰審酌被告戊○○犯罪之動
    機、目的、手段、參與程度及使大陸地區人民非法進入台灣
    地區，危害社會治安等一切情狀，量處如主文第二項所示之
    刑。本院以被告戊○○連續藏匿人犯於先，並經本院上訴審
    判處有期徒刑肆月，經最高法院駁回上訴確定在案，本件涉
    案情節亦屬重大，爰不為緩刑之宣告。扣案便條紙及名片各
    乙紙均與本案待證事實不具關聯性，均不予宣告沒收。
四、不另為無罪之諭知（戊○○僱用五名大陸地區人民在臺灣地
    區從事未經許可之工作部分）：
  (一)公訴意旨略以：被告戊○○於八十八年八月二十七日，與己○○、「阿昌」、「周哥」、「韓漢霖」共同安排前開五名
    大陸女子來台後，即與己○○、「周哥」等共同僱用該五名
    工作。因認被告戊○○涉有違反台灣地區與大陸地區人民關
    係條例第八十三條第一項、第十五條第四款之不得僱用大陸
    地區人民在臺灣地區從事未經許可之工作之規定云云。
  (二)訊據被告戊○○否認有僱用前開五名大陸女子在所經營之「
    皇家天使ＫＴＶ」從事陪酒賣淫工作等犯行，被告戊○○辯
    稱：伊安排前開五名大陸地區女子來台擬找尋工作，並交予
    「周哥」，不知「周哥」如何僱用該五名大陸地區女子，且
    該五名大陸地區女子嗣後因已逃匿，「周哥」並找伊要人，
    伊確未僱用該大陸女子從事陪酒賣淫之工作等語。
  (三)經查：
    1.八十八年八月二十七日，五名大陸女子由綽號「老四」、
      「韓漢霖」安排在大陸地區上船，於翌（二十八）日偷渡
      來台，由戊○○、己○○、「阿昌」在桃園以自小客車載
      運該五名大陸女子至「周哥」所開設位於桃園市○○○路
      之「皇家天使ＫＴＶ」，原擬安排事陪酒、賣淫之工作，
      因周哥對該五名大陸女子不滿意想交五名大陸女子還戊○○，被告戊○○乃邀廖炳漢、紀福林二人出資共同經營應
      召站生意，但為廖炳漢、紀福林二人所拒絕，後該五名大
      陸女子則趁機逃跑，並沒有實際從事色情行業，業如前述
      （詳見（五）１、），自難認被告戊○○有僱用五名大陸
      地區人民在臺灣地區從事未經許可工作之犯行。
    2.此外，復查無其他積極證據足資認定被告戊○○構成此部
      分違反不得僱用大陸地區人民在臺灣地區從事未經許可之
      工作規定之犯行，惟因公訴意旨指此與前開論罪科刑之違
      反不得使大陸地區人民非法進入臺灣地區規定部分，有方
      法結果之牽連關係，屬裁判上一罪，爰均不另為無罪之諭
      知，附此敘明。
五、關於被告庚○○被訴違反不得使大陸地區人民非法進入台灣
    地區之規定部分：
  (一)公訴意旨另以：被告庚○○亦參與八十八年八月二十七日之
    戊○○、己○○、「阿昌」、「周哥」、「韓漢霖」共同安
    排前揭五名大陸女子偷渡來台。被告庚○○並與戊○○、己○○、「周哥」等共同僱用該五名女子在「周哥」所營「皇
    家天使ＫＴＶ」從事陪酒賣淫工作。因認被告庚○○涉有台
    灣地區與大陸地區人民關係條例第七十九條第一項、第十五
    條第一款之使大陸地區人民非法進入臺灣地區罪及第八十三
    條第一項、第十五條第四款之僱用大陸地區人民非法工作罪
    嫌。
  (二)起訴論據及被告庚○○之供述暨辯解：
    檢察官認被告庚○○亦涉有上開罪嫌，無非以被告庚○○坦
    承前揭犯罪事實，核與被告戊○○所述情節相符，並有自白
    書一份、「怡姿美容」名片一張、匯款回執聯一紙、便條紙
    一紙、電話通訊錄二份、
    被告庚○○則辯稱：伊雖曾與戊○○於八十八年五月間同赴
    大陸，並知戊○○係為安排大陸女子來台，但伊是去探親，
    未安排或僱使前開五名大陸地區女子來台，本件與伊無關等
    語。
  (三)法律規定及判決例：
    按犯罪事實應依證據認定之，無證據不得推定其犯罪事實，
    刑事訴訟法第一百五十四條定有明文。次按認定不利於被告
    之事實，須依積極證據，苟積極證據不足為不利於被告事實
    之認定時，即應為有利於被告之認定，更不必有何有利之證
    據最高法院著有三十年上字第八一六號判例足資參照。
  (四)本院之判斷：
    1.被告庚○○與戊○○二人固曾於八十八年五月二十九日同
      赴大陸福建省福州市，為被告庚○○所自承，並有出入境
      記錄在卷可稽。然質諸被告戊○○否認與被告庚○○共同
      安排該五名大陸女子來台，並稱：庚○○曾說可以為伊介
      紹大陸女子來台，但伊與庚○○同去大陸時並沒有尋得，
      伊即自行返台，庚○○並遭大陸公安逮捕，伊乃改由「阿
      昌」與大陸聯絡等語（見調查局卷第二頁反面、本院卷（
      二）審理筆錄第七頁）。是則，尚難認被告庚○○亦參與
      戊○○等人之使該五名大陸女子偷渡來台。
    2.被告庚○○僅答應前往大陸物色來台女子，雖有進行接洽
      ，惟其滯留大陸地區繼續尋找大陸女子來台，並與綽號「
      老四」接觸後，遭大陸公安逮捕拘留，被告戊○○即未再
      與之聯繫，而五名偷渡來台女子係被告戊○○與庚○○失
      去聯繫後，被告戊○○續經由綽號「阿昌」與「老三」、
      「老四」及「韓漢霖」聯絡安排非法偷渡進入台灣地區，
      亦無證據證明該五名偷渡來台女子係被告庚○○物色安排
      ，是被告庚○○與被告戊○○等人應不構成使大陸地區女
      子非法偷渡進入台灣地區之共犯，至明。
    3.八十八年八月二十七日，五名大陸女子由綽號「老四」、
      「韓漢霖」安排在大陸地區上船，於翌（二十八）日偷渡
      來台，由戊○○、己○○、「阿昌」在桃園以自小客車載
      運該五名大陸女子至「周哥」所開設位於桃園市○○○路
      之「皇家天使ＫＴＶ」，原擬安排事陪酒、賣淫之工作，
      因周哥對該五名大陸女子不滿意想交五名大陸女子還戊○○，被告戊○○乃邀廖炳漢、紀福林二人出資共同經營應
      召站生意，但為廖炳漢、紀福林二人所拒絕，後該五名大
      陸女子則趁機逃跑，並沒有實際從事色情行業，業如前述
      （詳見（五）１、），而公訴人所指被告庚○○與戊○○
      等僱用該五名大陸女子在「周哥」所營「皇家天使ＫＴＶ
      」從事陪酒賣淫工作乙節，除據被告戊○○一度於調查局
      訊問時供承外，並無證據足資證明該僱用之情，自難僅憑
      被告戊○○之該自白認定被告庚○○有公訴人指訴之犯行
      。
    4.被告戊○○為使大陸地區女子非法偷渡進入台灣地區賣淫
      ，與綽號「阿昌」、壬○○○○○、己○○等人，共同謀
      議引進，並由綽號「阿昌」與大陸蛇頭辛○○○○○、「
      老四」、自稱「韓漢霖」（均屬大陸地區人民，已成年，
      真實姓名及年籍不詳）聯絡安排大陸地區女子偷渡來台事
      宜，壬○○○○○提供資金交由戊○○負責（周哥佔一半
      股份，戊○○與己○○各佔四分之一股份），亦如前述，
      則被告庚○○並無參與使大陸地區女子非法偷渡進入台灣
      地區之謀議及行為，尚難以該罪相繩。
    5.被告戊○○於89年12月30日親自書寫自白書載：「我先行
      回台，後據（具）他兒子告知楊在大陸被捉，因此靠庚○○介紹之事，就此停擺」等語（見偵字第161號卷第7頁、
      第7頁反面），與被告庚○○於本院準備程序中供稱：88
      年6月就沒有與被告戊○○聯絡等情相符，而如前所述，
      五名偷渡來台女子係被告戊○○與庚○○失去聯繫後，被
      告戊○○續經由綽號「阿昌」與「老三」、「老四」及「
      韓漢霖」聯絡安排非法偷渡進入台灣地區，且庚○○遲至
      八十八年十二月十日方返回台灣地區，則庚○○就88年8
      月27日，由「韓漢霖」等安排五名大陸女子在大陸地區上
      船後偷渡來台乙節，顯有無犯意聯絡之可言，又依卷證資
      料顯示，被告庚○○僅答應前往大陸物色來台女子，其餘
      如如何安排偷渡等事宜，並無任何證據證明被告庚○○與
      戊○○等人具有共同之犯意聯絡。
    6.被告庚○○供稱：「（你在大陸被公安抓過？）公安叫我
      帶他們去找老四，我被拘留二、三個月」、「88年06月我
      就沒有與被告戊○○聯絡」等語在卷（見上訴卷第五八頁
      、本院94年02月24日準備程序），核與被告戊○○自白書
      中所述：「..... 經庚○○口中得知他正欲往大陸，有辦
      法尋找自願來台賣春女子，所以於六月初與他一起前去大
      陸，結果到大陸後，全然不是他所說的，那般容易，此而
      我先行回台，後據他兒子告知楊在大陸被捉，因此靠楊介
      紹之事，就此停擺... 」等語，及被告戊○○於調查中所
      供：「庚○○因欲尋找大陸女子來台，遭大陸公安逮捕，
      即由綽號「阿昌」負責與辛○○○○○、「老四」及「韓
      漢霖」聯絡」等語相符（見一六一號偵查卷第三頁反面）
      ，可見被告庚○○滯留大陸地區繼續尋找大陸女子來台，
      於與綽號「老四」接觸後，遭大陸公安逮捕拘留，即由綽
      號「阿昌」負責與辛○○○○○、「老四」、「韓漢霖」
      聯絡，嗣安排五名大陸女子偷渡來台，是被告庚○○就被
      告戊○○偷渡大陸女子來台賣淫之犯行，僅止於物色大陸
      礙而告中斷，而偷渡來台之五名大陸女子，均非被告庚○○物色安排，核與台灣地區與大陸地區人民關係條例第七
      十九條第一項、第十五條第一款之使大陸地區人民非法進
      入臺灣地區罪構成要件有別。
  (五)公訴人對庚○○部分上訴意旨，執此指摘此部分原判決不當
    ，雖無理由，但查原判決此部分既有上開可議，要屬無可維
    持，應予撤銷改判，並依法諭知被告庚○○此部分無罪之判
    決。
六、適用法律：
據上論斷，應依刑事訴訟法第三百六十九條第一項前段、第三百
六十四條、第二百九十九條第一項前段、第三百零一條第一項前
段，刑法第十一條前段、第二條第一項但書、第二十八條，修正
前台灣地區與大陸地區人民關係條例第七十九條第一項、第十五
條第一款，判決如主文。
本案經檢察官呂丁旺到庭執行職務。
中    華    民    國    94    年    4    月    29    日
                  刑事第二十一庭審判長法  官  溫耀源
                                      法  官  周政達
                                      法  官  邱同印
以上正本證明與原本無異。
如不服本判決，應於收受送達後十日內向本院提出上訴書狀，其
未敘述上訴之理由者並得於提起上訴後十日內向本院補提理由書
（均須按他造當事人之人數附繕本）。
被告庚○○不得上訴。
                                      書記官  莊昭樹
中    華    民    國    94    年    4     月    29    日
附錄：本案論罪科刑法條全文
修正前臺灣地區與大陸地區人民關係條例第七十九條第一項：
違反第十五條第一款規定者，處五年以下有期徒刑、拘役或科或
併科新台幣五十萬元以下罰金。
修正前台灣地區與大陸地區人民關係條例第十五條：
左列行為不得為之：
一、使大陸地區人民非法進入臺灣地區。
二、招攬臺灣地區人民未經許可使之進入大陸地區。
三、使大陸地區人民在臺灣地區從事未經許可或與許可目的不符
    之活動。
四、僱用或留用大陸地區人民在臺灣地區從事未經許可或與許可
    範圍不符之工作。
五、居間介紹他人為前款之行為。
刑法第一百六十四條第一項：
藏匿犯人或依法逮捕拘禁之脫逃人或使之隱避者，處二年以下有
期徒刑、拘役或五百元以下罰金。
